臺灣彰化地方法院刑事判決　　　　　 100年度交簡上字第65號
上　訴　人
即　被　告　吳森祿
上列上訴人因過失傷害案件，不服本院於中華民國100年7月25日
所為100年度交簡字第1460號第一審簡易判決（檢察官起訴案號
：100年度偵字第4972號），提起上訴，本院管轄之第二審合議
庭判決如下：
    主  文
上訴駁回。
吳森祿緩刑貳年。
    事實及理由
一、本案經本院第二審合議庭審理結果，認第一審判決認事用法
    及量刑均無不當，應予維持，除於證據部分，補充上訴人即
    被告吳森祿之自白，及臺灣省車輛行車事故覆議委員會民國
    100年10月25日覆議字第1006204332號函外，並引用第一審
    判決書記載之事實、證據及理由（如附件）。
二、上訴意旨略以：上訴人己經與被害人達成和解，賠償被害人
    所受損害，請求從輕量刑，給予緩刑等語。
三、按「被告以外之人於審判外之陳述，雖不符前四條之規定，
    而經當事人於審判程序同意作為證據，法院審酌該言詞陳述
    或書面陳述作成時之情況，認為適當者，亦得為證據。當事
    人、代理人或辯護人於法院調查證據時，知有第一百五十九
    條第一項不得為證據之情形，而未於言詞辯論終結前聲明異
    議者，視為有前項之同意。」，刑事訴訟法第159條之5定有
    明文。本件上訴人於本院準備程序時，同意檢察官所提各項
    證據方法有證據能力，本院審酌各該證據均非屬違法取得之
    證據，復經本院於審判期日就該等證據進行調查、辯論，依
    法均具有證據能力。
四、次按量刑之輕重係屬事實審法院得依職權自由裁量之事項，
    苟已斟酌刑法第57條各款所列情狀而未逾法定刑度，即不得
    遽指為違法。且在同一犯罪事實與情節，如別無其他加重或
    減輕之原因，下級審法院量定之刑，亦無過重或失輕之不當
    情形，則上級審法院對下級審法院之職權行使，原則上應予
    尊重（最高法院85年度台上字第2446號判決意旨參照）。原
    審以上訴人所犯之過失傷害罪，事證已臻明確，並審酌全案
    之情節，據以論罪科刑，對上訴人量處拘役45日，並諭知易
    科罰金之折算標準，核無違法失當之處。上訴人仍執前詞請
    求從輕量刑一節，為無理由，應駁回其上訴。
五、末查上訴人未有犯罪前科，有臺灣高等法院被告前案紀錄表
    1份在卷可稽，素行良好。其因過失而觸犯本案犯罪，且於
    犯後坦承犯行，復已依本院100年度彰簡字第336號民事確定
    判決所命應給付之數額，在本院受命法官於100年11月21日
    行準備程序時，當場全數賠償被害人，並由被害人收訖等情
    ，有上開民事判決影本1份及本院100年11月21日準備程序筆
    錄在卷可參。是上訴人經此偵、審程序及罪刑之宣告，當知
    所警惕，信無再犯之虞。本院因認原審對上訴人所宣告之刑
    ，以暫不執行為適當，爰依刑法第74條第1項第1款之規定，
    予以宣告緩刑2年，以啟自新。
據上論斷，應依刑事訴訟法第455條之1第1項、第3項、第364條
、第368條、第373條，刑法第74條第1項第1款，判決如主文。
本案經檢察官高宏銘到庭執行職務。
中    華    民    國   100    年    12    月    29    日
                  臺灣彰化地方法院刑事第二庭
                                審判長法  官  李進清
                                      法  官  林怡君
                                      法  官  陳銘壎
以上正本證明與原本無異。
本件不得上訴。
中    華    民    國  100    年    12    月    29    日
                                      書記官  楊筱惠
（以下係書記官上傳之附件電子檔）
附件：
臺灣彰化地方法院刑事簡易判決       100年度交簡字第1460號
公  訴  人  臺灣彰化地方法院檢察署檢察官
被      告  吳森祿  男  51歲
                    身分證統一編號：Ｚ000000000號
                    住彰化縣花壇鄉長沙村夕泉一巷12號
上列被告因過失傷害案件，經檢察官提起公訴（100年度偵字第
4972號），被告於本院審理程序中自白犯罪（本院100年度交易
字第211號），本院認為宜逕以簡易判決處刑，茲判決如下：
    主    文
吳森祿因過失傷害人，處拘役肆拾伍日，如易科罰金，以新臺幣
壹仟元折算壹日。
    事實及理由
一、本件犯罪事實、證據並所犯法條，均引用檢察官起訴書（如
    附件）之記載，並補充如下：被告吳森祿於本院審理中之
    自白；告訴人林筆卿本院審理時之指訴。
二、論罪科刑之理由：
    核被告所為，係犯刑法第284條第1項前段之過失傷害罪。次
    按刑法第62條所謂自首，祇以犯人在犯罪未發覺之前，向該
    管公務員申告犯罪事實，而受裁判為已足，並不以使用「自
    首」字樣或言明「自首」並「願受裁判」為必要（最高法院
    63年度台上字第1101號判例意旨參照）。本件被告於肇事後
    ，於偵查犯罪之員警未發覺犯罪行為人前自首，此有彰化縣
    警察局道路交通事故肇事人自首情形紀錄表記載：「報案人
    或勤指中心轉來資料未報明肇事人姓名，處理人員前往現場
    處理時，肇事人在場，並當場承認為肇事人。」等語，是依
    前揭最高法院判例意旨觀之，被告顯已符合自首之要件，其
    自首而受裁判，依刑法第62條前段之規定，減輕其刑。爰審
    酌被告之過失程度，告訴人受傷之程度，迄今尚未與被害人
    達成民事賠償之任何有關協議及被告肇事後自首與犯後態度
    良好等一切情狀，量處如主文所示之刑，並諭知易科罰金之
    折算標準。
三、應適用之法條：
    依刑事訴訟法第449條第2項、第454條第2項，刑法第284條
    第1項前段、第62條前段、第41條第1項前段，刑法施行法第
    1條之1，逕以簡易判決處如主文所示之刑。
四、如不服本判決，得自收受判決送達之日起10日內，具狀向本
    院提起上訴，上訴於本院第二審合議庭。
中    華    民    國   100    年    7     月    25    日
                            交通法庭  法  官  郭玄義
以上正本證明與原本無異。
如不服本件判決，得自收受送達之日起10日內，表明上訴理由，
向本院提起上訴狀（須附繕本）。
告訴人或被害人對於判決如有不服具備理由請求檢察官上訴者，
其上訴期間之計算係以檢察官收受判決正本之日期為準。
中    華    民    國   100    年    7     月    25    日
                                      書記官  林婷儀
附錄論罪科刑法條：
中華民國刑法第284條
（過失傷害罪）
因過失傷害人者，處6月以下有期徒刑、拘役或5百元以下罰金，
致重傷者，處 1 年以下有期徒刑、拘役或 5 百元以下罰金。
從事業務之人，因業務上之過失傷害人者，處1 年以下有期徒刑
、拘役或1千元以下罰金，致重傷者，處3年以下有期徒刑、拘役
或2千元以下罰金。
臺灣彰化地方法院檢察署檢察官起訴書
                                     100年度偵字第4972號
    被      告  吳森祿  男  51歲
                        住彰化縣花壇鄉長沙村夕泉一巷12號
                        國民身分證統一編號：Ｚ000000000號
上列被告因過失傷害案件，業經偵查終結，認應該提起公訴，茲
將犯罪事實及證據並所犯法條分敘如下：
        犯罪事實
一、吳森祿於民國100年1月7日晚間11時40分許，駕駛車牌號碼Y
    5-7851號自小客車沿彰化縣彰化市○○路由東向西方向行駛
    ，行經光復路與民生路口前時，原應注意汽車行駛時，駕駛
    人應注意車前狀況，並隨時採取必要之安全措施；且汽車行
    駛至交岔路口，其行進應遵守燈光號誌，而光復路上設有閃
    光黃燈，應減速接近，注意安全，小心通過。而依當時天候
    晴，路面乾燥，無障礙物，夜間有照明，視距良好，亦無不
    能注意之情事，竟疏未注意，貿然向前行駛，適有林筆卿騎
    乘車牌號碼019-BVE號重型機車，沿民生路由南向北方向行
    駛至該路口，亦疏未注意車輛行經設有閃光紅燈之民生路口
    ，應減速接近，先停止於交岔路口前，讓幹道車優先通行後
    認為安全時，方得續行，致上開2車發生擦撞，林筆卿因而
    人車倒地，並受有兩側膝部挫傷、右腳挫傷及疑腦震盪之傷
    害。另吳森祿肇事後，於有偵查犯罪職權之機關或個人發覺
    其上開犯行前，主動向前往現場處理車禍之員警坦承肇事而
    自首。
二、案經林筆卿告訴偵辦。
        證據並所犯法條
一、上開犯罪事實，業據被告吳森祿於警詢時及偵查中均坦承不
    諱，核與告訴人林筆卿指訴及結證情節相符。此外，並有道
    路交通事故現場圖、道路交通事故調查報告表（一）、（二
    ）、診斷書各1紙及現場照片6張附卷可稽。按汽車行駛時，
    駕駛人應注意車前狀況及兩車併行之間隔，並隨時採取必要
    之安全措施。又汽車行駛至交岔路口，其行進、轉彎應遵守
    燈光號誌。另閃光黃燈表示「警告」，車輛應減速接近，注
    意安全，小心通過。道路交通安全規則第94條第3項、同規
    則第102條第1項第1款及道路交通標誌標線號誌設置規則第
    211條第1項第1款分別訂有明文，是被告駕駛上開車輛自應
    盡前述道路交通安全之注意義務。又依卷附道路交通事故調
    查報告表（一）所載，本件肇事時、地之天候晴、為夜間有
    照明、視距良好、路面乾燥無缺陷且無障礙物，則被告亦無
    不能注意之情事，竟疏未注意而肇事，致告訴人受有傷害，
    足認其確有過失。再告訴人係因本件車禍，而受有兩側膝部
    挫傷、右腳挫傷及疑腦震盪之傷害，業如上述，是被告過失
    駕車肇事之行為，與告訴人所受之傷害結果間，自具有相當
    因果關係。此外，本件經送由臺灣省彰化縣區車輛行車事故
    鑑定委員會鑑定之結果，亦同認：「一、林筆卿駕駛重機車
    經設有閃光紅燈號誌路口，支道車未暫停讓幹道車先行，為
    肇事主因。二、吳森祿駕駛自小客車行經設有閃光黃燈號誌
    路口，未減速慢行，注意安全，小心通過，為肇事次因。」
    ，有該會100年5月30日彰鑑字第1005601261號函附之鑑定意
    見書1份在卷供參。綜上，被告之犯嫌應堪認定。
二、核被告所為，係犯刑法第284條第1項前段之過失傷害罪嫌。
    又被告肇事後，於有偵查犯罪職權之機關或個人發覺其上開
    犯行前，主動向前往現場處理車禍之員警坦承肇事，有道路
    交通事故肇事人自首情形紀錄表1紙附卷足憑。核與自首之
    要件相當，請依刑法第62條前段規定，減輕其刑。
三、依刑事訴訟法第251條第1項提起公訴。
    此    致
臺灣彰化地方法院
中    華    民    國   100    年    6     月    13    日
                              檢  察  官  何蕙君
本件證明與原本無異
中    華    民    國   100    年    6     月    16    日
                              書  記  官  林琬儒
參考法條：
中華民國刑法第284條
因過失傷害人者，處6月以下有期徒刑、拘役或5百元以下罰金，
致重傷者，處1年以下有期徒刑、拘役或5百元以下罰金。
從事業務之人，因業務上之過失傷害人者，處1年以下有期徒刑
、拘役或1千元以下罰金，致重傷者，處3年以下有期徒刑、拘役
或2千元以下罰金。